【裁判字號】    98,交聲,4179
【裁判日期】    981208
【裁判案由】    違反道路交通管理處罰條例聲明異議
【裁判全文】
臺灣臺北地方法院交通事件裁定        98年度交聲字第4179號
原處分機關  臺北市交通事件裁決所
異  議  人
即受處分人  甲○○
上列異議人即受處分人因違反道路交通管理處罰條例案件，對於
臺北市交通事件裁決所民國98年11月27日所為之處分（原處分案
號：北市裁罰字第裁22-AS0000000號）聲明異議，本院裁定如下
：
    主  文
異議駁回。
    理  由
一、原處分機關處分意旨略以：異議人即受處分人甲○○所有之
    車牌號碼EN-8296號自用一般小客車，於民國 98年9月19日7
    時10分，在臺北市○○區○○路4段21巷8號前紅線違規停車
    ，為臺北市政府警察局交通警察大隊執勤員警以「在劃有紅
    線路段停車」之違規事由逕行舉發，嗣異議人於應到案日期
    前向原處分機關提出申訴，經原處分機關轉請舉發單位查復
    結果，仍認異議人確有前述違規行為，原處分機關乃依道路
    交通管理處罰條例第56條第1項第1款規定，裁處異議人罰鍰
    新臺幣（下同）900元。異議人於 98年11月27日收受上開裁
    決書後，於同日提出本件異議。
二、聲明異議意旨略以：異議人於98年9月18日晚上8時30分許，
    經管理員允許，暫將上開自小客車停放在自己社區車道出入
    口處一晚，其車係停在舊紅線2分之1處，事後才發現該處又
    有1條新紅線，不知何時及何人所劃？竟於翌（19）日7時10
    分為警開單舉發，實令人不解，因認原處分裁罰顯有不當，
    應予撤銷等云云。
三、按禁止臨時停車線為紅色實線，用以指示禁止臨時停車路段
    ，禁止時間為全日24小時，禁止臨時停車處所不得停車。道
    路交通標誌標線號誌設置規則第169條第1項、第2項、第4項
    及道路交通安全規則第 112條第1項第1款分別定有明文。復
    按汽車駕駛人在禁止臨時停車處所停車者，處600元以上1,2
    00元以下罰鍰，道路交通管理處罰條例第56條第1項第1款亦
    有規定。又行為人如於禁止臨時停車處所停放小型車，嗣為
    警逕行舉發，而在舉發違反道路交通管理事件通知單上所載
    之應到案日期前聽候裁決，經主管機關調查後仍認定其有上
    開違規行為者，依違反道路交通管理事件統一裁罰基準表之
    規定，須對該行為人處以900元之罰鍰。
四、經查：
    (一)異議人對於其所有前揭自小客車，於上開時間停放在臺北
      市○○區○○路4段21巷8號前繪有禁止臨時停車之舊紅實
      線標線處所，且駕駛人不在現場之事實，均不爭執，並有
      臺北市政府警察局98年9月29日北市警交大字第AS0000000
      號舉發違反道路交通管理事件通知單，及採證照片各 1紙
      等附卷可稽，洵堪認定。
    (二)本件異議人雖以前揭情詞置辯，惟查上開舉發地點「臺北
      市○○區○○路4段21巷8號前」，與異議人實際住所地「
      臺北市○○區○○路 4段21巷6號6樓」隔鄰緊接，異議人
      對該處繪有禁止臨時停車紅實線標線乙情，當知之甚稔，
      斷無諉為不知之理。復查異議人陳稱其在上開地點停車時
      間前後僅一晚，即98年9月18日晚上8時30分起至翌（19）
      日早上 7時30分（見98年度交聲字第41 79號本院卷第8頁
      異議人交通違規案件陳述書），而停車時係停在舊紅線 2
      分之 1處。然觀諸本件採證照片內容，異議人停車處之紅
      實線邊及部分紅實線上業已長有雜草，覆蓋3、4片落葉，
      且異議人所有前揭車輛之右後輪並壓在紅實線上，足見該
      採證照片所示之紅實線，絕非係於 98年9月18日或19日一
      夕之間所臨時新劃設上者，應屬灼然，本件實無異議人所
      指稱之「事後才發現又有 1條新紅線，不知何時、何人劃
      ？」及「停在舊紅線2分之1處」等情事，當可確定。又道
      路交通安全規則第90條固規定：駕駛人駕駛汽車，應遵守
      道路交通標誌、標線、號誌之指示，並服從交通指揮人員
      之指揮；惟社區管理員非屬前揭所指之交通指揮人員，其
      本身無權允諾異議人，以作為異議人得無視道路交通標線
      之設置，並執以主張免罰之理由，自不待言。基此，異議
      人前開所辯，與事實不符，乃推諉卸責之詞，均無足取。
      至異議人雖陳稱有人證可證明上開地點有新舊紅線，及異
      議人平時與人相處極為融洽之情形等云云，然其既已自承
      確實停車於禁止臨時停車之紅實線處，則是否為新舊紅線
      或異議人平時與人相處融洽與否，均仍無解於異議人本件
      違規之事實，是其上開主張自無調查之必要，附此敘明。
    (三)綜上，原處分機關對異議人之前揭違規行為，依道路交通
      管理處罰條例第56條第1項第1款，及違反道路交通管理事
      件統一裁罰基準表之規定，裁處異議人罰鍰 900元，核無
      不當，是本件聲明異議為無理由，應予駁回。
五、據上論斷，應依道路交通案件處理辦法第19條，裁定如主文
    。
中    華    民    國    98    年    12    月    8     日
                    交通法庭    法  官  詹慶堂
上正本證明與原本無異。
如不服本裁定，應於裁定送達後5日內向本院提出抗告狀。
                                書記官  蔡易霖
中    華    民    國    98    年    12    月    8     日

司法院資訊處製作；財團法人民間司法改革基金會備份。
